【裁判字號】    90,易,2238
【裁判日期】    900803
【裁判案由】    電子遊戲場業管理條例
【裁判全文】
臺灣板橋地方法院刑事判決          九十年度易字第二二三八號
    公  訴  人  臺灣板橋地方法院檢察署檢察官
    被      告  甲○○
右列被告因電子遊戲場業管理條例案件，經檢察官提起公訴 (九十年度偵字第七０五
七號)，本院判決如左：
    主  文
甲○○違反未依電子遊戲場業管理條例規定辦理營利事業登記者，不得經營電子遊戲
場業之規定，處拘役參拾日，如易科罰金，以參佰元折算壹日。
電子遊戲機具「滿貫大亨」貳台（均含ＩＣ板）均沒收。
    事  實
一、甲○○前於民國八十八年十二月二十七日因違反賭博案件，經本院以八十九年度
    重簡字第一四八號簡易判決判處罰金新台幣一萬元，並於八十九年五月二十九日
    確定，而甫於八十九年八月三十日執行完畢（於本案不構成累犯）。其係設於臺
    北縣新莊市○○街十二號「婷燕便利商店」之負責人，明知該商店之登記經營業
    務為：便利商店業（不包括生鮮食品），並未包括經營電子遊戲場業，且明知該
    商店未經主管機關核准經營電子遊戲場業務，亦明知未依電子遊戲場業管理條例
    規定辦理營利事業登記者，不得經營電子遊戲場業，竟基於經營電子遊戲場之犯
    意，自八十九年二月三日電子遊戲場業管理條例公布施行後之某日起，在婷燕便
    利商店內，擅自擺設利用電腦操縱，以產生或顯示聲光影像、圖案、動作之電子
    遊戲機「滿貫大亨」二台，供不特定人把玩益智娛樂營利（並未兌換現金或獎品
    ），而經營上開電子遊戲場業務。迄至九十年三月二十日為臺北縣政府聯合查報
    小組至該店稽查，並當場查獲客人林榮飛及丁○○在現場把玩該二台機台。
二、案經臺北縣政府移請臺灣板橋地方法院檢察署檢察官偵查起訴。
    理  由
一、訊據被告甲○○固供承於上址擺放電子遊戲機台二台之事實不諱，惟矢口否認有
    何前開犯行，辯稱：機台擺放之地點係伊便利商店之倉庫，是客人自行進入其內
    把玩的，伊並無對外營業云云。經查，被告確於前揭時地未經登記，擺設電子遊
    戲機台供不特定人把玩乙節，業據證人即本件取締之臺北縣政府建設局商業課人
    員乙○○於審理中供稱：「（問：本案當時查獲情形？）當時我們是接受民眾檢
    舉店內有擺設電子遊戲機，我們才會到現場，我們進入店後我看到有兩台遊戲機
    及二位客人丁○○、林榮飛在裡面把玩，．．，當時我們是看到有人在玩，我們
    才立刻拍照存證也有當場詢問證人是否在現場把玩，他們回答有玩，其他的細節
    就交由保安隊處理。我們只是確定便利商店內有從事機台營業的商業行為」等語
    明確，並有臺北縣政府聯合查報小組稽查違規商業活動現場紀錄表乙紙附卷為證
    ，而證人係臺北縣政府聯合查報小組稽查人員，與被告並無嫌隙，自無設詞誣陷
    之必要；又臺北縣政府聯合查報小組稽查人員前往被告之便利商店稽查時，確有
    客人林榮飛、丁○○在場把玩該機台等情，亦據證人林榮飛及丙○○於偵查中供
    證屬實，雖證人林榮飛同時供稱：「伊共玩半小時，當時是去買東西，見店內有
    機台，東西買完後，旁邊有人在玩，伊便坐下來（共二台機台），當時電玩機台
    就有分數，伊便坐下，未付錢，後來警察來，伊便走了」等語，惟觀之如附卷之
    現場照片，其中如偵查卷第五頁所示照片之該機台檯面上放置有數枚硬幣，且有
    硬幣之投入孔，此有照片（乃數位照片）附卷為證，顯見該機台之把玩方式應為
    由客入投入硬幣把玩，因之縱然證人林榮飛把玩之該機台係承接前手所遺留之分
    數，顯然被告仍有擺設機台對外營業之行為甚明。況且訊以被告亦供承：該機台
    擺設在倉庫，倉庫內尚放置有其他貨品，而倉庫與賣場間，並無設置拉門或隔間
    等語，衡諸常情，苟如被告所述，機台係擺放在倉庫內，並無對外營業云云，則
    被告苟非為營利之目的，為何未將倉庫與賣場以隔間或拉門加以區隔，以避免他
    人擅自進入，甚至於「自行插電」把玩遊戲機台？參以被告前因於八十八年十一
    月十日起，在上址婷燕便利商店內擺設賭博性電動機具，犯有刑法第二百六十六
    條第一項之普通賭博罪，而經本院於八十九年四月十三日判處罰金一萬元，並於
    八十九年五月二十九日確定，甫於八十九年八月三十日日執行完畢之事實，有臺
    灣高等法院檢察署刑案紀錄簡覆表及本院八十八年度偵字第二五七０九號聲請簡
    易判決處刑書乙份附卷足考，是被告就未經主管機關核准在婷燕便利商店內擺設
    電子機具之行為係屬違法乙節，亦當無不知之理。凡此益證被告所辯該電子遊戲
    機擺放在倉庫內，並未對外營業云云，純屬事後卸責之詞，自非足取。從而被告
    未經主管機關核准經營電子遊戲場業務及未依電子遊戲場業管理條例規定辦理營
    利事業登記，洵屬無疑。本件事證明確，被告犯行堪以認定。
二、按未依電子遊戲場業管理條例規定辦理營利事業登記者，不得經營電子遊戲場業
    ，違反者應予處罰，電子遊戲場業管理條例第十五條、第二十二條分別定有明文
    。被告未依電子遊戲場業管理條例辦理營利事業登記，擺設電動機具，供不特定
    客人把玩，核其所為，係違反該條例第十五條之規定，應依同條例第二十二條處
    斷。爰審酌被告犯罪之動機、目的、手段、所生危害及犯後態度等一切情狀，量
    處如主文所示刑，並諭知易科罰金之折算標準。至被告擺設之電子遊戲機具「滿
    貫大亨」二台，雖未經查獲之臺北縣政府聯合查報小組扣案，惟亦無證據證明業
    已滅失，是該二台機台既為被告所有供本件犯罪所用之物，爰依法宣告沒收之。
據上論斷，應依刑事訴訟法第二百九十九條第一項，電子遊戲場業管理條例第二十二
條，刑法第二條第一項前段、第十一條前段、第四十一條第一項前段、第三十八條第
一項第二款，罰金罰鍰提高標準條例第一條前段、第二條，判決如主文。
本案經檢察官洪家原到庭執行職務
中      華      民      國    九十      年      八      月      三      日
                                      臺灣板橋地方法院刑事第六庭
                                          法  官  徐   蘭   萍
右正本證明與原本無異。
如不服本判決，應於判決送達後十日內，向本院提出上訴狀。
                                          書記官  莊   川   億
中      華      民      國    九十      年      八      月      三      日
附錄本案論罪科刑法條全文：
電子遊戲場業管理條例第二十二條：
違反第十五條規定者，處行為人一年以下有期徒刑、拘役或科或併科新臺幣五十萬元
以上二百五十萬元以下罰金。


司法院資訊處製作；財團法人民間司法改革基金會備份。
